臺灣橋頭地方法院民事判決　　　　　　110年度橋小字第927號
原　　　告　王淑君　
訴訟代理人　石昇弘　
被　　　告　蕭偉　　

上列當事人間請求損害賠償事件，本院於民國110 年11月19日言
詞辯論終結，判決如下：
    主      文
原告之訴及假執行之聲請均駁回。
訴訟費用新臺幣壹仟元由原告負擔。
    事實及理由
一、按小額訴訟訴狀送達後，原告不得將原訴變更或追加他訴。
    但擴張或減縮應受判決事項之聲明者，不在此限，民事訴訟
    法第436條之23、第436條第2項、第255條第1項第3款定有明
    文。原告原起訴請求被告給付新臺幣( 下同) 47,478元，嗣
    於民國110 年11月19日言詞辯論期日狀變更聲明為：被告應
    給付原告59,578元，並捨棄利息請求，核屬擴張、減縮應受
    判決事項之聲明，合於前開規定，應予准許。
二、原告主張：被告於109 年2 月11日21時21分許，駕駛車牌號
    碼0000-00 號自用小客車，沿高雄市大社區旗楠路往燕巢方
    向行駛，因未注意車前狀況，不慎追撞原告駕駛、石昇弘所
    有之車牌號碼0000-00 號自用小客車( 下稱系爭車輛) ，造
    成系爭車輛車體受損( 下稱系爭事故) 。原告因而支出系爭
    車輛之修復費用59,578元( 含工資12,100元、零件47,478元
    ) 。為此依侵權行為之法律關係提起本件訴訟。聲明：( 一
    ) 被告應給付原告59,578元。( 二) 願供擔保請准宣告假執
     行(見本院卷第9頁、第185 頁) 。
三、被告則以：原告曾於109 年2 月12日傳送估價單給我，上面
    記載修復費用共計32,800元，我主張應以該估價單金額計算
    賠償金額，又原告嗣後提出之估價單、統一發票均是調解後
    受告知有折舊問題才另外再開，對維修項目請依事故現場狀
    況及兩車碰撞位置判斷等語，資為抗辯。聲明：( 一) 原告
    之訴駁回。(二)如受不利判決，願供擔保請准宣告假執行。
四、按損害賠償，除法律另有規定或契約另有訂定外，應以填補
    債權人所受損害及所失利益為限，民法第216 條第1 項定有
    明文。經查，系爭車輛之所有人為石昇弘，有系爭車輛行照
    在卷可佐（見本院卷第167 頁），原告顯非系爭車輛之所有
    權人，系爭車輛縱因系爭事故受損，仍不可認為係原告之所
    有權受有損害甚明。又本院前於110 年7 月13日函請原告於
    文到7 日內補正受損車輛行車執照影本( 如原告非車主，請
    併提出車主之損害賠償請求權讓與證明書) ，該函文並於同
    年月20日送達原告，有該函文及送達證書在卷可憑( 見本院
    卷第117 頁、第127 頁) ，惟原告並未依限補正，再經本院
    於110 年10月8 日言詞辯論期日促請原告補正( 見本院卷第
    158 頁) ，然原告遲至110 年11月19日言詞辯論期日仍未提
    出債權讓與證明書以為佐證，是原告之所有權既未受有損害
    ，其以安達仕汽修連鎖車輛維修單、宥嘉企業社統一發票為
    據，請求被告給付系爭車輛之修繕費用，自屬無據。
五、綜上所述，原告依侵權行為之法律關係，請求被告給付系爭
    車輛維修費用，因原告並非系爭車輛車主，亦不能提出車主
    讓與損害賠償請求權之文件資料，其請求為無理由，應予駁
    回。另原告之訴既經駁回，其假執行之聲請即失所附麗，應
    併予駁回。
六、本件事證已臻明確，兩造其餘攻擊防禦方法及證據，經核與
    判決結果不生影響，爰不一一論述，附此敘明。
七、訴訟費用負擔之依據：民事訴訟法第78條。
中    華    民    國  110     年    12    月    3    日
                  橋頭簡易庭  法      官  薛博仁
以上正本係照原本作成。
民事訴訟法第436條之24第2項：對於本判決之上訴，非以違背法
令為理由，不得為之。
如對本判決上訴，須於判決送達後20日內向本院提出上訴狀，並
須表明原判決所違背之法令及其具體內容與依訴訟資料可認為原
判決有違背法令之具體事實之上訴理由（須按他造當事人之人數
附繕本）。
                            書  記  官  林國龍
中    華    民    國  110     年    12    月    3    日